【裁判字號】    99,審易,1332
【裁判日期】    991126
【裁判案由】    竊盜
【裁判全文】
臺灣桃園地方法院刑事判決            99年度審易字第1332號
公  訴  人  臺灣桃園地方法院檢察署檢察官
被      告  胡文忠
            李雅娟
上列被告因竊盜等案件，經檢察官提起公訴（99年度偵字第5025
號）及追加起訴（99年度蒞追字第15號、99年度蒞字第15871 號
），被告於本院準備程序進行中，就被訴事實均為有罪之陳述，
經本院告知簡式審判程序意旨，並聽取公訴人及被告之意見後，
本院裁定依簡式審判程序審理，判決如下：
    主      文
胡文忠所犯如附表一、二所示之罪，均累犯，各判處如附表一、
二主文欄所示之刑。拘役部分應執行拘役壹佰日，如易科罰金，
以新臺幣壹仟元折算壹日；有期徒刑部分應執行有期徒刑柒月，
如易科罰金，以新臺幣壹仟元折算壹日，如附表二所示之偽造署
押肆枚均沒收。
李雅娟共同竊盜，處拘役參拾日，如易科罰金，以新臺幣壹仟元
折算壹日。
    事      實
一、胡文忠前於民國81年間因違反懲治盜匪條例等案件，經法院
    分別判處有期徒刑8 年2 月、3 月，並定其應執行有期徒刑
    8 年4 月，上訴後，經最高法院以82年度台上字第6846號判
    決上訴駁回確定，入監執行後，於85年4 月12日假釋出監，
    假釋期間因違反保護管束應遵守事項遭撤銷假釋，尚餘殘刑
    有期徒刑4 年10月22日。另於88年間因施用毒品案件，經本
    院以88年度易字第549 號判決判處有期徒刑6 月確定；又於
    88年間因施用毒品案件，經臺灣彰化地方法院以92年度易字
    第916 號判決判處有期徒刑6 月確定；上開二罪與上揭殘刑
    有期徒刑4 年10月又22日入監接續執行後，已於94年8 月15
    日縮刑期滿執行完畢（於本案構成累犯）；李雅娟前於88年
    間因販賣毒品案件，經臺灣高等法院以90年度上訴字第2396
    號判決判處有期徒刑5 年6 月確定；另於93年間因竊盜案件
    ，經臺灣板橋地方法院（下稱同院）以93年度簡字第4536號
    判決判處有期徒刑4 月確定；又因施用毒品案件，經同院以
    93年度訴字第2371號判決分別判處有期徒刑7 月、4 月、並
    定其應執行有期徒刑10月確定；又因偽造文書案件，經同院
    以94年度簡字第281 號判決判處有期徒刑3 月確定；上開93
    年間所犯各罪，再經同院以96年度聲減字第5664號裁定均減
    刑，並定其應執行有期徒刑8 月確定，與上揭經判處有期徒
    刑5 年6 月之刑期入監接續執行後，於97年12月2 日假釋出
    監，併付保護管束，原應於99年5 月30日期滿，惟於假釋期
    間再犯本案（於本案不構成累犯）。
二、胡文忠猶不知悔改，竟意圖為自己不法之所有，先於如附表
    編號一、二所示之時間，單獨駕駛車牌號碼CY-4568 號自用
    小客車，前往位於桃園縣中壢市○○路○段303 巷122 號之
    進益印花有限公司（起訴書誤載為進益印刷有限公司，應予
    更正，下稱進益公司），接續徒手竊取如附表一編號1 、2
    所示及接續徒手竊取如附表一編號3 、4 所示之進益公司所
    有之鐵管等物，得手後，再將前揭竊得之鐵管等物售予由不
    知情之林政鴻（另由臺灣桃園地方法院檢察署檢察官以99年
    度偵字第5025號為不起訴處分）所經營之高峰環保有限公司
    （下稱高峰公司），並於如附表二編號1 、2 、3 所示之時
    間，在高峰公司之收受物品、舊貨、五金廢料或廢棄物登記
    表上，以「張文青」、「張青忠」名義，接續偽簽如附表二
    編號1 、2 所示及偽簽如附表二編號3 所示之簽名，均足以
    生損害於「張文青」、「張青忠」及高峰公司對於收受物品
    管理之正確性；胡文忠又與李雅娟另共同基於意圖為自己不
    法所有之犯意聯絡，推由胡文忠於99年1 月3 日上午9 時許
    ，向位於桃園縣桃園市○○路1 46號1 樓之金旺租車有限公
    司租用車牌號碼5339-JJ 號自用小貨車1 輛後，於附表一編
    號5 、6 所示之時間，搭載李雅娟前往進益公司，與李雅娟
    共同徒手接續竊取如附表一編號5 、6 所示之進益公司所有
    之大型鐵管等物，得手後，亦將前揭竊得之大型鐵管等物，
    售予不知情之林政鴻所經營之高峰公司，並於如附表二編號
    4 所示之時間，在高峰公司之收受物品、舊貨、五金廢料或
    廢棄物登記表上，以「張青山」名義偽簽如附表二編號4 所
    示之簽名，足以生損害於「張青山」及高峰公司對於收受物
    品管理之正確性。嗣經進益公司員工抄錄胡文忠所租用之上
    揭自用小貨車之車牌號碼報警處理後，始循線查悉上情。
三、案經桃園縣政府警察局中壢分局報請臺灣桃園地方法院檢察
    署檢察官偵查起訴及追加起訴。
    理      由
一、本案被告胡文忠、李雅娟所犯均係死刑、無期徒刑或最輕本
    刑為3 年以上有期徒刑以外之罪，其於本院準備程序期日中
    就被訴事實均為有罪之陳述，經本院告知簡式審判程序之旨
    ，並聽取當事人意見後，由本院依刑事訴訟法第273 條之1
    第1 項規定裁定進行簡式審判程序，核先敘明。
二、上揭犯罪事實，業據被告胡文忠於警詢、檢察事務官詢問、
    本院審理時及被告李雅娟於本院審理時坦承不諱，並有被害
    人進益公司總經理即證人林添勝、證人林政鴻、吳劍銘、余
    國俊、林源昌分別於警詢、檢察事務官詢問及本院審理時之
    陳述，此外尚有汽車出租合約書、GPS 定位紀錄、贓物認領
    保管單、收受物品舊貨、五金廢料或廢棄物登記表、證人林
    政鴻手寫之胡文忠收貨紀錄、證人余國俊手繪之現場位置圖
    、臺灣桃園地方法院檢察署檢察事務官室公務電話紀錄及採
    證相片等附卷可稽。綜上，足認被告二人上開自白與事實相
    符，堪以採信。本件事證明確，被告犯行洵堪認定，應依法
    論罪科刑。
三、按所稱接續犯，係指數個在同時同地或密切接近之時地，侵
    害同一法益之行為，因各舉動之獨立性極為薄弱，社會通念
    認為無法強行分開，乃將之包括是為一個行為之接續進行，
    給予單純一罪之刑法評價（最高法院96年度台上字第787 號
    判決意旨參照）。查被告胡文忠於附表一編號1 、2 ；附表
    一編號3 、4 ；附表二編號1 、2 所示之時間，於同日竊取
    如附表一編號1 、2 ；附表一編號3 、4 所示之物及偽簽附
    表二編號1 、2 所示之署押；被告胡文忠、李雅娟於附表一
    編號5 、6 所示之時間，於同日竊取如附表一編號5 、6 所
    示之物，乃各基於單一竊盜、偽造署押之犯意，係竊盜、偽
    造署押行為接續之數個動作，祇各論以一竊盜、偽造署押罪
    為已足。起訴書認如附表一編號1 至6 所示各罪，應分論併
    罰，尚有誤會，惟業經公訴檢察官當庭更正如上，附此敘明
    。是核被告胡文忠如附表一編號1 、2 所為；如附表一編號
    3 、4 所為；如附表一編號5 、6 所為；如附表二編號1 、
    2 所為；附表二編號3 所為、附表二編號4 所為，分別係犯
    刑法第320 條第1 項之竊盜罪、刑法第217 條之偽造署押罪
    ；被告李雅娟如附表一編號5 、6 所為，係犯刑法第320 條
    第1 項之竊盜罪。被告胡文忠、李雅娟就附表一編號5 、6
    所示之犯行，有犯意聯絡及行為分擔，應論以共同正犯。被
    告胡文忠所犯如附表一編號1 、2 所示；附表一編號3 、4
    所示；附表一編號5 、6 所示；附表二編號1 、2 所示；附
    表二編號3 所示；附表二編號4 所示；被告李雅娟所犯如附
    表一編號5 、6 所示之各罪，犯意各別、行為互殊，應分論
    併罰。又被告胡文忠有事實欄一所載之犯罪科刑及執行情形
    ，有臺灣高等法院被告前案紀錄表1 份可按，其於徒刑執行
    完畢後，5 年以內故意再犯本件有期徒刑以上之各罪，均為
    累犯，應各依刑法第47條第1 項之規定加重其刑。爰審酌被
    告二人正值青壯，竟不思努力以正當勞力謀生，恣意竊取他
    人財物，偽造他人署押，危害社會治安非輕，本應重懲，惟
    念渠等犯後終能坦承犯行，態度尚可，兼衡其犯罪之動機、
    目的、手段、生活狀況等一切情狀，分別量處如主文所示之
    刑，並均分別諭知易科罰金之折算標準及定其應執行之刑，
    以示懲儆。至如附表二所示偽造之署押4 枚，均應依刑法第
    219 條宣告沒收。
四、依刑事訴訟法第273 條之1 第1 項、第299 條第1 項前段、
    ，刑法第28條、第320 條第1 項、第217 條、第47條第1 項
    、第41條第1 項前段、第8 項、第51條第5 款、第6 款、第
    219 條，刑法施行法第1 條之1 第1 項、第2 項前段，判決
    如主文。
五、如不服本判決，得於判決書送達之翌日起10日內，以書狀敘
    述理由，向本庭提出上訴。
本案經檢察官梁光宗到庭執行職務。
中    華    民    國    99    年    11    月    26    日
                        刑事庭  法  官  鍾雅蘭
以上正本證明與原本無異。
如不服本判決，應於送達後10日內，向本院提出上訴狀。
                                書記官  石曉芸
中    華    民    國    99    年    11    月    26    日
附錄本案論罪科刑依據之法條：
中華民國刑法第320條
（普通竊盜罪、竊佔罪）
意圖為自己或第三人不法之所有，而竊取他人之動產者，為竊盜
罪，處5 年以下有期徒刑、拘役或5 百元以下罰金。
意圖為自己或第三人不法之利益，而竊佔他人之不動產者，依前
項之規定處斷。
前二項之未遂犯罰之。
中華民國刑法第217條
（偽造盜用印章印文或署押罪）
偽造印章、印文或署押，足以生損害於公眾或他人者，處3 年以
下有期徒刑。
盜用印章、印文或署押，足以生損害於公眾或他人者，亦同。
附表一：
┌─┬───┬──────┬─────┬─────┬────────────┐
│編│行為人│犯罪時間    │竊得物品  │出售價格  │主文                    │
│號│      │            │          │（新臺幣）│                        │
├─┼───┼──────┼─────┼─────┼────────────┤
│1 │胡文忠│98年12月23日│鐵管1 批  │172元     │胡文忠竊盜，累犯，處拘役│
│  │      │下午5 時許  │          │          │肆拾日，如易科罰金，以新│
│  │      │            │          │          │臺幣壹仟元折算壹日。    │
├─┼───┼──────┼─────┼─────┤                        │
│2 │胡文忠│98年12月23日│鐵管1 批  │495元     │                        │
│  │      │晚間7 時許  │          │          │                        │
├─┼───┼──────┼─────┼─────┼────────────┤
│3 │胡文忠│98年12月30日│白鐵、馬達│1,275元   │胡文忠竊盜，累犯，處拘役│
│  │      │下午5 時許  │          │          │肆拾伍日，如易科罰金，以│
├─┼───┼──────┼─────┤          │新臺幣壹仟元折算壹日。  │
│4 │胡文忠│98年12月30日│鐵片      │          │                        │
│  │      │晚間6 時許  │          │          │                        │
├─┼───┼──────┼─────┼─────┼────────────┤
│5 │胡文忠│99年1 月3 日│大型鐵管、│5,287元   │胡文忠共同竊盜，累犯，處│
│  │李雅娟│上午9 時許  │風管      │          │拘役伍拾日，如易科罰金，│
├─┼───┼──────┼─────┤          │以新臺幣壹仟元折算壹日。│
│6 │胡文忠│99年1 月3 日│廢鐵、消防│          │                        │
│  │李雅娟│上午10時許  │鐵鎮      │          │                        │
└─┴───┴──────┴─────┴─────┴────────────┘
附表二：
┌─┬──────┬─────────┬──────┬───────────┐
│編│偽造日期    │偽造署押所在      │偽造之署押及│主文                  │
│號│            │書面              │數量        │                      │
├─┼──────┼─────────┼──────┼───────────┤
│1 │98年12月23日│收受物品舊貨、五金│「張文青」之│胡文忠偽造署押，足以生│
│  │            │廢料或廢棄物登記表│簽名1 枚    │損害於他人，累犯，處有│
├─┼──────┼─────────┼──────┤期徒刑月，如易科罰金│
│2 │同上        │同上              │「張文青」之│，以新臺幣壹仟元折算壹│
│  │            │                  │簽名1 枚    │日，偽造之署押貳枚均沒│
│  │            │                  │            │收。                  │
├─┼──────┼─────────┼──────┼───────────┤
│3 │98年12月30日│同上              │「張青忠」之│胡文忠偽造署押，足以生│
│  │            │                  │簽名1 枚    │損害於他人，累犯，處有│
│  │            │                  │            │期徒刑月，如易科罰金│
│  │            │                  │            │，以新臺幣壹仟元折算壹│
│  │            │                  │            │日，偽造之署押壹枚沒收│
│  │            │                  │            │。                    │
├─┼──────┼─────────┼──────┼───────────┤
│4 │99月1 月3 日│同上              │「張青山」之│胡文忠偽造署押，足以生│
│  │            │                  │簽名1 枚    │損害於他人，累犯，處有│
│  │            │                  │            │期徒刑月，如易科罰金│
│  │            │                  │            │，以新臺幣壹仟元折算壹│
│  │            │                  │            │日，偽造之署押壹枚沒收│
│  │            │                  │            │。                    │
└─┴──────┴─────────┴──────┴───────────┘

司法院資訊處製作；財團法人民間司法改革基金會備份。
